---
title: "belimov Al"
author: "GrGladkov"
date: "06 03 2020"
output: html_document
editor_options: 
  chunk_output_type: inline
---

```{r setup, include=FALSE}
knitr::opts_chunk$set(echo = TRUE)
```
### Import phyloseq object
rds format

```{r, message=FALSE, echo=TRUE}
library(phyloseq)
library(tidyverse)
ps <- readRDS(file = "~/storage/al_R/rf/ps.f.dec.rds")
```

### nice rownames 
```{r}
sample_names(ps) <- paste0(ps@sam_data$Description, "_", stringr::str_split_fixed(sample_names(ps), "elimov.", 2)[,2])
ps@sam_data
```

###Alpha richess
1903 без In - неадекватная кривая разрежения
Удалить s8473_In_41
```{r, message=FALSE,echo=TRUE, fig.height=10, fig.width=14}
plot_rich_reads_samlenames_lm <- function(ps.f){
  rish <- estimate_richness(ps.f, measures = "Observed")
  reads.sum <- as.data.frame(sample_sums(ps.f))
  reads.summary <- cbind(rish, reads.sum)
  colnames(reads.summary) <- c("otus","reads")
  reads.summary["Description"] <- rownames(ps.f@sam_data)
  reads.summary["Repeats"] <- ps.f@sam_data$Description
  reads.summary["Plant"] <- ps.f@sam_data$Plant
  library(ggrepel)
  require(ggforce)
  p1 <- ggplot(data=reads.summary) + geom_point(aes(y=otus, x=log2(reads), color=Repeats),size=3) + geom_text_repel(aes(y=otus, x=log2(reads), label=Repeats)) + theme_bw()+
    geom_smooth(aes(y=otus, x=log2(reads), fill=Repeats, color=Repeats),method=lm, se=FALSE, ymin = 1) + scale_x_continuous(sec.axis = sec_axis(sec.axis ~ 2**.)) 
  # geom_mark_ellipse(aes(y = otus, x=reads, group = Repeats, label = Repeats, color = Repeats), label.fontsize = 10, label.buffer = unit(2, "mm"), label.minwidth = unit(5, "mm"),con.cap = unit(0.1, "mm"))
  
  return(p1)
}

plot_rich_reads_samlenames_lm(ps)
ps.f <-  subset_samples(ps, sample_names(ps) != 's8473_In_41')
ps.f <- prune_taxa(taxa_sums(ps.f) > 0,ps.f)
```
###Split
```{r}
ps.f.s1903 <- prune_samples(sample_data(ps.f)$Plant %in% c("s1903"), ps.f)
ps.f.s1903 <- prune_taxa(taxa_sums(ps.f.s1903) > 0,ps.f.s1903)

ps.f.s7307 <- prune_samples(sample_data(ps.f)$Plant %in% c("s7307"), ps.f)
ps.f.s7307 <- prune_taxa(taxa_sums(ps.f.s7307) > 0,ps.f.s7307)

ps.f.s8473 <- prune_samples(sample_data(ps.f)$Plant %in% c("s8473"), ps.f)
ps.f.s8473 <- prune_taxa(taxa_sums(ps.f.s8473) > 0,ps.f.s8473)

ps.f.s8353 <- prune_samples(sample_data(ps.f)$Plant %in% c("s8353"), ps.f)
ps.f.s8353 <- prune_taxa(taxa_sums(ps.f.s8353) > 0,ps.f.s8353)

# physeq <- ps.f.s1903
# physeq@sam_data$Al
# 
# physeq.Al.pos <- prune_samples(sample_data(physeq)$Al %in% c("pos"), physeq)
# physeq.Al.pos <- prune_taxa(taxa_sums(physeq.Al.pos) > 0, physeq.Al.pos)
# 
# physeq.Al.neg <- prune_samples(sample_data(physeq)$Al %in% c("neg"),physeq)
# physeq.Al.neg <- prune_taxa(taxa_sums(physeq.Al.neg) > 0, physeq.Al.neg)
# 
# physeq.In.pos <- prune_samples(sample_data(physeq)$Inoculation %in% c("pos"), physeq)
# physeq.In.pos <- prune_taxa(taxa_sums(physeq.In.pos) > 0,physeq.In.pos)
# 
# physeq.In.neg <- prune_samples(sample_data(physeq)$Inoculation %in% c("pos"), physeq)
# physeq.In.neg <- prune_taxa(taxa_sums(physeq.In.neg) > 0,physeq.In.neg)
```
###Beta
####Colour - plants
Цвета для генотипов растений
```{r, message=FALSE,fig.height=8, fig.width=18, results=FALSE, fig.keep='all'}
beta_custom_norm_NMDS_elli <- function(ps, seed = 7888, normtype="vst", color="Repeats"){
  require(phyloseq)
  require(ggplot2)
  require(ggpubr)
  require(DESeq2)
  library(ggforce)
  
  
  # beta_NMDS <- function(){
  #normalisation. unifrac - rarefaction; wunifrac,bray - varstab
  
  diagdds = phyloseq_to_deseq2(ps, ~ Description)                  
  diagdds = estimateSizeFactors(diagdds, type="poscounts")
  diagdds = estimateDispersions(diagdds, fitType = "local") 
  if (normtype =="vst")
    pst <- varianceStabilizingTransformation(diagdds)
  if (normtype =="log") 
    pst <- rlogTransformation(diagdds)
  
  pst.dimmed <- t(as.matrix(assay(pst))) 
  pst.dimmed[pst.dimmed < 0.0] <- 0.0
  ps.varstab <- ps
  otu_table(ps.varstab) <- otu_table(pst.dimmed, taxa_are_rows = FALSE) 
  
  ps.rand <- rarefy_even_depth(ps, rngseed = seed)
  
  #beta and ordination
  
  ordination.b <- ordinate(ps.varstab, "NMDS", "bray")
  ordination.u <- ordinate(ps.rand, "NMDS", "unifrac")
  ordination.w <- ordinate(ps.varstab, "NMDS", "wunifrac")
  
  #plotting
  p1 = plot_ordination(ps, ordination.b, type="sample", color="Plant", title="NMDS - Bray", 
                       axes = c(1,2) ) + theme_bw() + theme(text = element_text(size = 10)) + geom_point(size = 3) 
  
  p2 = plot_ordination(ps, ordination.u, type="sample", color="Plant", title="NMDS - unifrac", 
                       axes = c(1,2) ) + theme_bw() + theme(text = element_text(size = 10)) + geom_point(size = 3) 
  
  p3 = plot_ordination(ps, ordination.w, type="sample", color="Plant", title="NMDS - wunifrac", 
                       axes = c(1,2) ) + theme_bw() + theme(text = element_text(size = 10)) + geom_point(size = 3) 
  
  #merge by ggpubr
  
  p.all <- ggarrange(p1, p2, p3, ncol = 3 , nrow = 1, common.legend = TRUE, font.label = list(size = 12, face = "bold", color ="black"))
  
  return(p.all)
}

beta_custom_norm_NMDS_elli(ps.f)
```
####Colour - Al
```{r, message=FALSE,fig.height=8, fig.width=18, results=FALSE, fig.keep='all'}
beta_custom_norm_NMDS_elli <- function(ps, seed = 7888, normtype="vst", color="Repeats"){
  require(phyloseq)
  require(ggplot2)
  require(ggpubr)
  require(DESeq2)
  library(ggforce)
  
  
  # beta_NMDS <- function(){
  #normalisation. unifrac - rarefaction; wunifrac,bray - varstab
  
  diagdds = phyloseq_to_deseq2(ps, ~ Description)                  
  diagdds = estimateSizeFactors(diagdds, type="poscounts")
  diagdds = estimateDispersions(diagdds, fitType = "local") 
  if (normtype =="vst")
    pst <- varianceStabilizingTransformation(diagdds)
  if (normtype =="log") 
    pst <- rlogTransformation(diagdds)
  
  pst.dimmed <- t(as.matrix(assay(pst))) 
  pst.dimmed[pst.dimmed < 0.0] <- 0.0
  ps.varstab <- ps
  otu_table(ps.varstab) <- otu_table(pst.dimmed, taxa_are_rows = FALSE) 
  
  ps.rand <- rarefy_even_depth(ps, rngseed = seed)
  
  #beta and ordination
  
  ordination.b <- ordinate(ps.varstab, "NMDS", "bray")
  ordination.u <- ordinate(ps.rand, "NMDS", "unifrac")
  ordination.w <- ordinate(ps.varstab, "NMDS", "wunifrac")
  
  #plotting
  p1 = plot_ordination(ps, ordination.b, type="sample", color="pH", title="NMDS - Bray", 
                       axes = c(1,2) ) + theme_bw() + theme(text = element_text(size = 10)) + geom_point(size = 3) 
  
  p2 = plot_ordination(ps, ordination.u, type="sample", color="pH", title="NMDS - unifrac", 
                       axes = c(1,2) ) + theme_bw() + theme(text = element_text(size = 10)) + geom_point(size = 3) 
  
  p3 = plot_ordination(ps, ordination.w, type="sample", color="pH", title="NMDS - wunifrac", 
                       axes = c(1,2) ) + theme_bw() + theme(text = element_text(size = 10)) + geom_point(size = 3) 
  
  #merge by ggpubr
  
  p.all <- ggarrange(p1, p2, p3, ncol = 3 , nrow = 1, common.legend = TRUE, font.label = list(size = 12, face = "bold", color ="black"))
  
  return(p.all)
}

beta_custom_norm_NMDS_elli(ps.f)
```

####Colour - Inoculation
```{r, message=FALSE,fig.height=8, fig.width=18, results=FALSE, fig.keep='all'}
beta_custom_norm_NMDS_elli <- function(ps, seed = 7888, normtype="vst", color="Repeats"){
  require(phyloseq)
  require(ggplot2)
  require(ggpubr)
  require(DESeq2)
  library(ggforce)
  
  
  # beta_NMDS <- function(){
  #normalisation. unifrac - rarefaction; wunifrac,bray - varstab
  
  diagdds = phyloseq_to_deseq2(ps, ~ Description)                  
  diagdds = estimateSizeFactors(diagdds, type="poscounts")
  diagdds = estimateDispersions(diagdds, fitType = "local") 
  if (normtype =="vst")
    pst <- varianceStabilizingTransformation(diagdds)
  if (normtype =="log") 
    pst <- rlogTransformation(diagdds)
  
  pst.dimmed <- t(as.matrix(assay(pst))) 
  pst.dimmed[pst.dimmed < 0.0] <- 0.0
  ps.varstab <- ps
  otu_table(ps.varstab) <- otu_table(pst.dimmed, taxa_are_rows = FALSE) 
  
  ps.rand <- rarefy_even_depth(ps, rngseed = seed)
  
  #beta and ordination
  
  ordination.b <- ordinate(ps.varstab, "NMDS", "bray")
  ordination.u <- ordinate(ps.rand, "NMDS", "unifrac")
  ordination.w <- ordinate(ps.varstab, "NMDS", "wunifrac")
  
  #plotting
  p1 = plot_ordination(ps, ordination.b, type="sample", color="Inoculation", title="NMDS - Bray", 
                       axes = c(1,2) ) + theme_bw() + theme(text = element_text(size = 10)) + geom_point(size = 3) 
  
  p2 = plot_ordination(ps, ordination.u, type="sample", color="Inoculation", title="NMDS - unifrac", 
                       axes = c(1,2) ) + theme_bw() + theme(text = element_text(size = 10)) + geom_point(size = 3) 
  
  p3 = plot_ordination(ps, ordination.w, type="sample", color="Inoculation", title="NMDS - wunifrac", 
                       axes = c(1,2) ) + theme_bw() + theme(text = element_text(size = 10)) + geom_point(size = 3) 
  
  #merge by ggpubr
  
  p.all <- ggarrange(p1, p2, p3, ncol = 3 , nrow = 1, common.legend = TRUE, font.label = list(size = 12, face = "bold", color ="black"))
  
  return(p.all)
}

beta_custom_norm_NMDS_elli(ps.f)
```
####Colour - Mic
```{r, message=FALSE,fig.height=8, fig.width=18, results=FALSE, fig.keep='all'}
beta_custom_norm_NMDS_elli <- function(ps, seed = 7888, normtype="vst", color="Repeats"){
  require(phyloseq)
  require(ggplot2)
  require(ggpubr)
  require(DESeq2)
  library(ggforce)
  
  
  # beta_NMDS <- function(){
  #normalisation. unifrac - rarefaction; wunifrac,bray - varstab
  
  diagdds = phyloseq_to_deseq2(ps, ~ Description)                  
  diagdds = estimateSizeFactors(diagdds, type="poscounts")
  diagdds = estimateDispersions(diagdds, fitType = "local") 
  if (normtype =="vst")
    pst <- varianceStabilizingTransformation(diagdds)
  if (normtype =="log") 
    pst <- rlogTransformation(diagdds)
  
  pst.dimmed <- t(as.matrix(assay(pst))) 
  pst.dimmed[pst.dimmed < 0.0] <- 0.0
  ps.varstab <- ps
  otu_table(ps.varstab) <- otu_table(pst.dimmed, taxa_are_rows = FALSE) 
  
  ps.rand <- rarefy_even_depth(ps, rngseed = seed)
  
  #beta and ordination
  
  ordination.b <- ordinate(ps.varstab, "NMDS", "bray")
  ordination.u <- ordinate(ps.rand, "NMDS", "unifrac")
  ordination.w <- ordinate(ps.varstab, "NMDS", "wunifrac")
  
  #plotting
  p1 = plot_ordination(ps, ordination.b, type="sample", color="Mic", title="NMDS - Bray", 
                       axes = c(1,2) ) + theme_bw() + theme(text = element_text(size = 10)) + geom_point(size = 3) 
  
  p2 = plot_ordination(ps, ordination.u, type="sample", color="Mic", title="NMDS - unifrac", 
                       axes = c(1,2) ) + theme_bw() + theme(text = element_text(size = 10)) + geom_point(size = 3) 
  
  p3 = plot_ordination(ps, ordination.w, type="sample", color="Mic", title="NMDS - wunifrac", 
                       axes = c(1,2) ) + theme_bw() + theme(text = element_text(size = 10)) + geom_point(size = 3) 
  
  #merge by ggpubr
  
  p.all <- ggarrange(p1, p2, p3, ncol = 3 , nrow = 1, common.legend = TRUE, font.label = list(size = 12, face = "bold", color ="black"))
  
  return(p.all)
}

beta_custom_norm_NMDS_elli(ps.f)
```
####Colour - SeedMg
```{r, message=FALSE,fig.height=8, fig.width=18, results=FALSE, fig.keep='all'}
beta_custom_norm_NMDS_elli <- function(ps, seed = 7888, normtype="vst", color="Repeats"){
  require(phyloseq)
  require(ggplot2)
  require(ggpubr)
  require(DESeq2)
  library(ggforce)
  
  
  # beta_NMDS <- function(){
  #normalisation. unifrac - rarefaction; wunifrac,bray - varstab
  
  diagdds = phyloseq_to_deseq2(ps, ~ Description)                  
  diagdds = estimateSizeFactors(diagdds, type="poscounts")
  diagdds = estimateDispersions(diagdds, fitType = "local") 
  if (normtype =="vst")
    pst <- varianceStabilizingTransformation(diagdds)
  if (normtype =="log") 
    pst <- rlogTransformation(diagdds)
  
  pst.dimmed <- t(as.matrix(assay(pst))) 
  pst.dimmed[pst.dimmed < 0.0] <- 0.0
  ps.varstab <- ps
  otu_table(ps.varstab) <- otu_table(pst.dimmed, taxa_are_rows = FALSE) 
  
  ps.rand <- rarefy_even_depth(ps, rngseed = seed)
  
  #beta and ordination
  
  ordination.b <- ordinate(ps.varstab, "NMDS", "bray")
  ordination.u <- ordinate(ps.rand, "NMDS", "unifrac")
  ordination.w <- ordinate(ps.varstab, "NMDS", "wunifrac")
  
  #plotting
  p1 = plot_ordination(ps, ordination.b, type="sample", color="SeedMg", title="NMDS - Bray", 
                       axes = c(1,2) ) + theme_bw() + theme(text = element_text(size = 10)) + geom_point(size = 3) 
  
  p2 = plot_ordination(ps, ordination.u, type="sample", color="SeedMg", title="NMDS - unifrac", 
                       axes = c(1,2) ) + theme_bw() + theme(text = element_text(size = 10)) + geom_point(size = 3) 
  
  p3 = plot_ordination(ps, ordination.w, type="sample", color="SeedMg", title="NMDS - wunifrac", 
                       axes = c(1,2) ) + theme_bw() + theme(text = element_text(size = 10)) + geom_point(size = 3) 
  
  #merge by ggpubr
  
  p.all <- ggarrange(p1, p2, p3, ncol = 3 , nrow = 1, common.legend = TRUE, font.label = list(size = 12, face = "bold", color ="black"))
  
  return(p.all)
}

beta_custom_norm_NMDS_elli(ps.f)
```

####Colour - SoilK
```{r, message=FALSE,fig.height=8, fig.width=18, results=FALSE, fig.keep='all'}
beta_custom_norm_NMDS_elli <- function(ps, seed = 7888, normtype="vst", color="Repeats"){
  require(phyloseq)
  require(ggplot2)
  require(ggpubr)
  require(DESeq2)
  library(ggforce)
  
  
  # beta_NMDS <- function(){
  #normalisation. unifrac - rarefaction; wunifrac,bray - varstab
  
  diagdds = phyloseq_to_deseq2(ps, ~ Description)                  
  diagdds = estimateSizeFactors(diagdds, type="poscounts")
  diagdds = estimateDispersions(diagdds, fitType = "local") 
  if (normtype =="vst")
    pst <- varianceStabilizingTransformation(diagdds)
  if (normtype =="log") 
    pst <- rlogTransformation(diagdds)
  
  pst.dimmed <- t(as.matrix(assay(pst))) 
  pst.dimmed[pst.dimmed < 0.0] <- 0.0
  ps.varstab <- ps
  otu_table(ps.varstab) <- otu_table(pst.dimmed, taxa_are_rows = FALSE) 
  
  ps.rand <- rarefy_even_depth(ps, rngseed = seed)
  
  #beta and ordination
  
  ordination.b <- ordinate(ps.varstab, "NMDS", "bray")
  ordination.u <- ordinate(ps.rand, "NMDS", "unifrac")
  ordination.w <- ordinate(ps.varstab, "NMDS", "wunifrac")
  
  #plotting
  p1 = plot_ordination(ps, ordination.b, type="sample", color="SoilK", title="NMDS - Bray", 
                       axes = c(1,2) ) + theme_bw() + theme(text = element_text(size = 10)) + geom_point(size = 3) 
  
  p2 = plot_ordination(ps, ordination.u, type="sample", color="SoilK", title="NMDS - unifrac", 
                       axes = c(1,2) ) + theme_bw() + theme(text = element_text(size = 10)) + geom_point(size = 3) 
  
  p3 = plot_ordination(ps, ordination.w, type="sample", color="SoilK", title="NMDS - wunifrac", 
                       axes = c(1,2) ) + theme_bw() + theme(text = element_text(size = 10)) + geom_point(size = 3) 
  
  #merge by ggpubr
  
  p.all <- ggarrange(p1, p2, p3, ncol = 3 , nrow = 1, common.legend = TRUE, font.label = list(size = 12, face = "bold", color ="black"))
  
  return(p.all)
}

beta_custom_norm_NMDS_elli(ps.f)
```

###PERMANOVA All
Сначала для всего
```{r, echo=FALSE, rows.print = 112}
permanova.forloop.noNestedPlant <- function(factor){
  require(vegan)
  require(phyloseq)
  dist <- phyloseq::distance(physeq, "bray")
  metadata <- as(sample_data(physeq@sam_data), "data.frame")
  ad <- adonis2(as.formula(paste( "dist ~ ", factor)), data = metadata)
  ad <- cbind2(ad[1,][3], ad[1,][5])
  return(ad)
}
physeq <- ps.f
permanova.forloop.pos.noPlant <- possibly(permanova.forloop.noNestedPlant, otherwise = NA)
out <- map(colnames(physeq@sam_data[,3:111]), permanova.forloop.pos.noPlant)
out.d.noPlant <- do.call("rbind", out)
out.d.noPlant[order(out.d.noPlant$R2, decreasing = TRUE),]

```

###PERMANOVA Plant
Достоверность линейной вариации бета-разнообразия сообщества(Брей) в зависимости от факторов при разделении по генотипу растений.
Description - description
Достоверность после пермутаций для Фишера высокая, но низкий коэффицент детерминации(мало объяснённой дисперсии) для большой доли факторов. CCA нецелесообразен.
```{r, echo=FALSE, rows.print = 112}
permanova.forloop <- function(factor){
  require(vegan)
  require(phyloseq)
  dist <- phyloseq::distance(physeq, "bray")
  metadata <- as(sample_data(physeq@sam_data), "data.frame")
  ad <- adonis2(as.formula(paste( "dist ~", "Plant/", factor)), data = metadata)
  ad <- cbind2(ad[2,][3], ad[2,][5])
  return(ad)
}
physeq <- ps.f
permanova.forloop.pos <- possibly(permanova.forloop, otherwise = NA)
out <- map(colnames(physeq@sam_data[,3:111]), permanova.forloop.pos)
out.d <- do.call("rbind", out)
out.d[order(out.d$R2, decreasing = TRUE),]


```

###Preprocessing tree

###TREE diff

```{r, echo=FALSE, rows.print = 112}

```


###7307
####Split
```{r}

```

```{r, message=FALSE,fig.height=8, fig.width=18, results=FALSE, fig.keep='all'}
beta_custom_norm_NMDS_elli <- function(ps, seed = 7888, normtype="vst", color="Repeats"){
  require(phyloseq)
  require(ggplot2)
  require(ggpubr)
  require(DESeq2)
  library(ggforce)
  
  
  # beta_NMDS <- function(){
  #normalisation. unifrac - rarefaction; wunifrac,bray - varstab
  
  diagdds = phyloseq_to_deseq2(ps, ~ Description)                  
  diagdds = estimateSizeFactors(diagdds, type="poscounts")
  diagdds = estimateDispersions(diagdds, fitType = "local") 
  if (normtype =="vst")
    pst <- varianceStabilizingTransformation(diagdds)
  if (normtype =="log") 
    pst <- rlogTransformation(diagdds)
  
  pst.dimmed <- t(as.matrix(assay(pst))) 
  pst.dimmed[pst.dimmed < 0.0] <- 0.0
  ps.varstab <- ps
  otu_table(ps.varstab) <- otu_table(pst.dimmed, taxa_are_rows = FALSE) 
  
  ps.rand <- rarefy_even_depth(ps, rngseed = seed)
  
  #beta and ordination
  
  ordination.b <- ordinate(ps.varstab, "NMDS", "bray")
  ordination.u <- ordinate(ps.rand, "NMDS", "unifrac")
  ordination.w <- ordinate(ps.varstab, "NMDS", "wunifrac")
  
  #plotting
  p1 = plot_ordination(ps, ordination.b, type="sample", color="Description", title="NMDS - Bray", 
                       axes = c(1,2) ) + theme_bw() + theme(text = element_text(size = 10)) + geom_point(size = 3) +
    geom_mark_ellipse(aes(group = Description, label = Description), label.fontsize = 10, label.buffer = unit(2, "mm"), label.minwidth = unit(5, "mm"),con.cap = unit(0.1, "mm"))
  
  p2 = plot_ordination(ps, ordination.u, type="sample", color="Description", title="NMDS - unifrac", 
                       axes = c(1,2) ) + theme_bw() + theme(text = element_text(size = 10)) + geom_point(size = 3) +
    geom_mark_ellipse(aes(group = Description, label = Description), label.fontsize = 10, label.buffer = unit(2, "mm"), label.minwidth = unit(5, "mm"),con.cap = unit(0.1, "mm"))
  
  p3 = plot_ordination(ps, ordination.w, type="sample", color="Description", title="NMDS - wunifrac", 
                       axes = c(1,2) ) + theme_bw() + theme(text = element_text(size = 10)) + geom_point(size = 3) + 
    geom_mark_ellipse(aes(group = Description, label = Description), label.fontsize = 10, label.buffer = unit(2, "mm"), label.minwidth = unit(5, "mm"),con.cap = unit(0.1, "mm"))
  
  #merge by ggpubr
  
  p.all <- ggarrange(p1, p2, p3, ncol = 3 , nrow = 1, common.legend = TRUE, legend = "none", font.label = list(size = 12, face = "bold", color ="black"))
  
  return(p.all)
}

beta_custom_norm_NMDS_elli(ps.f.s7307)
```
```{r, echo=FALSE, rows.print = 112}
physeq <- ps.f.s7307
permanova.forloop.pos.noPlant <- possibly(permanova.forloop.noNestedPlant, otherwise = NA)
out <- map(colnames(physeq@sam_data[,3:111]), permanova.forloop.pos.noPlant)
out.d.noPlant <- do.call("rbind", out)
out.d.noPlant[order(out.d.noPlant$R2, decreasing = TRUE),]
```
####Shitty alpha violins
```{r, , fig.height=6, fig.width=15}
library(ggpubr)
alpha.custom <- function(ps.f.i, arrga = "PD"){
  require(picante)
  pd <- pd(ps.f.i@otu_table@.Data, ps.f.i@phy_tree)
  
  pd1 <- estimate_richness(ps.f.i, measures=c("Observed", "InvSimpson", "Shannon"))
  pd <- cbind(pd,ps.f.i@sam_data, pd1 )
  
  bmi <- levels(as.factor(pd$Description))
  bmi.pairs <- combn(seq_along(bmi), 2, simplify = FALSE, FUN = function(i)bmi[i])
  p1 <- ggviolin(pd, x = "Description", y = arrga,
                 add = "boxplot", fill = "Description") + stat_compare_means(comparisons = bmi.pairs, method = "wilcox.test") +
    scale_x_discrete(limits = c("s7307","s7307_In",  "s7307_Al",  "s7307_In_Al")) + theme(axis.title.x = element_blank(), legend.title = element_blank())
  return(p1)
}

p.alpha.Cdt.oo <- alpha.custom(physeq, arrga = "Observed")
p.alpha.Cdt.sh <- alpha.custom(physeq, arrga = "Shannon")
p.alpha.Cdt.is <- alpha.custom(physeq, arrga = "InvSimpson")
p.alpha.Cdt.pd <- alpha.custom(physeq, arrga = "PD")


p1 <- ggarrange(p.alpha.Cdt.oo, p.alpha.Cdt.sh,p.alpha.Cdt.is, p.alpha.Cdt.pd , ncol = 4 ,label.x = 0.105, nrow = 1, common.legend = TRUE)
p1

```

###Split dataset by Al and In
```{r, message=FALSE}
physeq <- subset_taxa(physeq, !is.na(Phylum))


physeq.In <- prune_samples(sample_data(physeq)$Inoculation %in% c("+"), physeq)
physeq.In  <- prune_taxa(taxa_sums(physeq.In) > 0, physeq.In)

physeq.wIn <- prune_samples(sample_data(physeq)$Inoculation %in% c("-"), physeq)
physeq.wIn  <- prune_taxa(taxa_sums(physeq.wIn) > 0, physeq.wIn)

```

####Correct Al/In meta
```{r}
physeq.In@sam_data$Al <- c("neg", "neg", "neg", "neg", "pos", "pos", "pos", "pos")
physeq.wIn@sam_data$Al <- c("neg", "neg", "neg", "neg", "pos", "pos", "pos", "pos")

```


####Improve on des function - add a required factor(with as.formula function)
```{r, message=FALSE}
des_w_simper <- function(ps, factor){
  require(DESeq2)
  require(vegan)
  require(tibble)
  
  diagdds = phyloseq_to_deseq2(ps, as.formula(paste( "~", factor)))                  
  diagdds = estimateSizeFactors(diagdds, type="poscounts")
  diagdds = estimateDispersions(diagdds, fitType = "local") 
  diagdds = DESeq(diagdds)
  samp <-sample_data(ps)
  dds.counts <- diagdds@assays@.xData$data$counts
  dds.counts.df <- as.data.frame(dds.counts)
  aggdata <- t(aggregate.data.frame(as.data.frame(as.data.frame(t(diagdds@assays@.xData$data$mu))), by=list(samp[[factor]]), median))
  colnames(aggdata) <- aggdata[1,]
  aggdata <- aggdata[-1,]
  res = results(diagdds)
  res.df <- as.data.frame(res)
  nice <- cbind(res.df, as.data.frame(tax_table(ps)[rownames(res.df),]), as.data.frame(aggdata)[rownames(res.df),])               
  return(nice)
} 

des.In <- des_w_simper(physeq.In, "Al")
des.wIn <- des_w_simper(physeq.wIn, "Al")
```


####filtration ASVs in the DESeq2 result tables by abundanse and change confidence level
После порога по среденему значению 60 ридов после нормирования и p-value с поправкой на множественное сравнение:
- для горизонта ay - 37 отличающихся филотипа
- для горизонта с - 47 отличающихся филотипа
```{r,message=FALSE}
filter.des <- function(des, alpha=0.1, baseMean = 15){
  des <- des[(des$padj < alpha), ]
  des <- des[(des$baseMean > baseMean),]
  #des <- des[(des$log2FoldChange > 0),]
  des <-  des[(is.na(des$padj) != TRUE),]
  return(des)
}
alpha.c <- 0.1
baseMean.c <- 15=
des.In.filt <- filter.des(des.In, alpha = alpha.c, baseMean = baseMean.c)
len.c <- length(rownames(des.In.filt))
paste0("length des.In after filtation with param: alpha - ", alpha.c, ", baseMean - ", baseMean.c, " ==> ", len.c)

alpha.ay <- 0.1
baseMean.ay <- 15
des.wIn.filt <- filter.des(des.wIn, alpha = alpha.ay, baseMean = baseMean.ay)
len.ay <- length(rownames(des.wIn.filt))
paste0("length des.wIn  after filtation with param: alpha - ", alpha.ay, ", baseMean - ", baseMean.ay, " ==> ", len.ay)

```

####Tree for soil changed taxa

```{r,  message=FALSE, results=FALSE, echo=FALSE, fig.height=12, fig.width=16}
list.both <- c(rownames(des.In.filt), rownames(des.wIn.filt)) 
ps.changed <- prune_taxa(list.both, physeq)
phyloseq <- ps.changed
library(ggtree)
library(tidyverse)
tree <- phyloseq@phy_tree
taxa.pruned <- as.data.frame(phyloseq@tax_table@.Data)
taxa.pruned <- taxa.pruned %>%  mutate_all(as.character)
old.tips <- tree$tip.label
matches <- regmatches(tree$tip.label, gregexpr("[[:digit:]]+", tree$tip.label))
taxa.pruned$number <- as.numeric(unlist(matches))
taxa.pruned$taxa <- ifelse(is.na(taxa.pruned$Genus), taxa.pruned$Family, taxa.pruned$Genus)
taxa.pruned[taxa.pruned == "Burkholderia-Caballeronia-Paraburkholderia"] <- "Burkholderia"
taxa.pruned[taxa.pruned == "Allorhizobium-Neorhizobium-Pararhizobium-Rhizobium"] <- "Pararhizobium"
taxa.pruned$taxa2 <- ifelse(is.na(taxa.pruned$Species), with(taxa.pruned, paste0(taxa)), with(taxa.pruned, paste0(taxa, " ", Species )))
taxa.pruned$taxa3 <- ifelse(taxa.pruned$Phylum == "Proteobacteria", with(taxa.pruned, paste0(taxa.pruned$number, ".", taxa2, " // ", Class)), with(taxa.pruned, paste0(taxa.pruned$number, ".", taxa2, " // ", Phylum)))
class(taxa.pruned$kingdom)
tree$tip.label <- taxa.pruned$taxa3
p <- ggtree(tree, ladderize = F) + geom_tiplab(mapping = aes(), align=TRUE, linesize=.5) + xlim(NA, 4)
des.wIn
```

####Add log2FoldChange for tree. Red - prevalence in CZ, blue - in SP.
```{r,  message=FALSE,echo=TRUE, fig.height=12, fig.width=14}

t.ay <- as_tibble(des.wIn, rownames = "id") %>% 
  filter(id %in% phyloseq@phy_tree$tip.label)%>% 
  select(id, log2FoldChange)  %>%  
  dplyr::rename(notIn = log2FoldChange)

t.c <- as_tibble(des.In, rownames = "id") %>% 
  filter(id %in% phyloseq@phy_tree$tip.label) %>% 
  select(id, log2FoldChange) %>%  
  dplyr::rename(In = log2FoldChange)

t.all <- full_join(t.ay, t.c)

names.d <-  cbind(long = tree$tip.label, short = old.tips) %>% data.frame(row.names = "short")
t.names <- as_tibble(names.d, rownames = "id")
d.all.tips <- full_join(t.names, t.all) %>%  select(-c(id)) %>% 
  as.data.frame() %>% column_to_rownames("long")

p2 <- gheatmap(p, d.all.tips, offset=2, width=0.8)  + scale_colour_gradientn(colours = c("blue", "white", "red"),na.value = "grey50", guide = "colourbar",aesthetics = "fill") 
p2 <- p2 + labs(fill = "L2FC without Al/ Al")

```



```{r, message=FALSE,echo=FALSE, fig.height=14, fig.width=16}
otus.ay.rel <- t(apply(otu_table(physeq.wIn), 1, function(x) x / sum(x)))
otus.c.rel <- t(apply(otu_table(physeq.In), 1, function(x) x / sum(x)))
# for ay
as_tibble(t(otus.ay.rel ), rownames = "id" ) %>% 
  filter(id %in% phyloseq@phy_tree$tip.label) %>%
  select(id) -> id.ay
as_tibble(t(otus.ay.rel), rownames = "id" ) %>% 
  filter(id %in% phyloseq@phy_tree$tip.label) %>%
  select_if(is.numeric) %>% 
  replace(is.na(.), 0) %>% 
  mutate(ayMean=rowMeans(.)) %>% 
  select(ayMean) -> res.ay
res.ayMean.rel <- cbind2(id.ay,res.ay)

# for c
as_tibble(t(otus.c.rel), rownames = "id" ) %>% 
  filter(id %in% phyloseq@phy_tree$tip.label) %>%
  select(id) -> id.c
as_tibble(t(otus.c.rel), rownames = "id" ) %>% 
  filter(id %in% phyloseq@phy_tree$tip.label) %>%
  select_if(is.numeric) %>% 
  replace(is.na(.), 0) %>% 
  mutate(cMean=rowMeans(.)) %>% 
  select(cMean) -> res.c
res.cMean.rel <- cbind2(id.c, res.c)


all.resMean.rel <- full_join(res.ayMean.rel, res.cMean.rel)
all.resMean.rel %>% replace(is.na(.), 0) -> all.resMean.rel
all.resMean.rel$ayMean <- 0 - all.resMean.rel$ayMean
all.resMean.rel.melted <- reshape2::melt(all.resMean.rel, id=c("id"))

library(reshape2)
library(ggstance)
all.resMean.rel.melted <- melt(all.resMean.rel, id=c("id"))
first.tree <- phyloseq@phy_tree
ids.tree <-  data.frame(id = first.tree$tip.label, id.taxa = tree$tip.label)
some.join <- full_join(ids.tree, all.resMean.rel.melted)
some.join <- subset(some.join, select = -c(id))
some.join["numbers"] <-  ifelse(some.join$value == 0, NA, abs(some.join$value))
some.join$value <- some.join$value*100
some.join["position"] <-  ifelse(some.join$value >= 0, some.join$value + 0.5, some.join$value - 0.5)
p4 <- facet_plot(p2, panel = "no / In", data = some.join,  geom = geom_barh, 
                 mapping = aes(x = value, label=value), color = "salmon", fill = "white",
                 stat='identity')

p4 <- facet_plot(p4, geom=geom_text , data = some.join, mapping=aes(x=position,label=round(numbers*100, digits = 2)), panel = "no / In")

library(gtable)
library(grid)
gt <-  ggplot_gtable(ggplot_build(p4))
gt$widths[7] <-  0.5*gt$widths[7] # in this case it was colmun 7 - reduce the width by a half
plot(gt) # plot with grid draw

```