<style type="text/css">
.main-container {
  max-width: 2000px;
  margin-left: auto;
  margin-right: auto;
}
</style>

```
title: "krim_chrono"
author: "GrGladkov"
date: "8 05 20"
output: html_document
```

```{r set-options, echo=FALSE, cache=FALSE}
options(width = 2000)
```

```{r setup, include=FALSE}
setwd("~/storage/krim_chrono/shit_data/")

knitr::opts_chunk$set(echo = TRUE)
knitr::opts_knit$set(root.dir = getwd())
knitr::opts_knit$set(stop_on_error = 2L)
```

##Import 
```{r, message=FALSE, rows.print = 20,echo=FALSE}
setwd("~/storage/krim_chrono/shit_data/")
library(phyloseq)
ps <- readRDS(file = "~/storage/krim_chrono/shit_data/ps.krim_chrono.rds") 

setwd("~/storage/krim_chrono/shit_data/")
library(phyloseq)
ps <- readRDS(file = "~/storage/krim_chrono/shit_data/ps.krim_chrono.rds") 
metadata <- ps@sam_data
metadata$Horizon <- as.character(metadata$Horizon)
metadata$Horizon[metadata$Horizon == "A"] <- "AY"
metadata$Horizon <- as.factor(metadata$Horizon)
metadata
metadata$Description <- as.character(metadata$Description)
metadata$Description[metadata$Description == "K6-A"] <- "K6-AY"
metadata
metadata$Description <- factor(metadata$Description, levels =  c("K1-O", "K1-AY", "K1-AC", "K2-AY", "K2-C", "K3-AY", "K3-C", "K6-AY"))
metadata <- metadata[order(metadata$Description, decreasing = FALSE),]
#colnames(metadata) <- 
colnames(metadata) <- c("Site", "Horizon", "Description" ,"P2O5", "K2O","pH","TOC","C", "N")
sample_data(ps) <- metadata
ps.f <-  subset_samples(ps, sample_names(ps) != 'kimeklis.K.20')
ps.f <-  subset_samples(ps.f, sample_names(ps.f) != 'kimeklis.K.22')
ps.f <-  subset_samples(ps.f, sample_names(ps.f) != 'kimeklis.K.23')
ps.f <- prune_taxa(taxa_sums(ps.f) > 0, ps.f)
```

###некорректный p-value chaking DESeqom на уровне филы
первые 20 самых представленных фил(В графах AY и C - нормированные риды, baseMean - средняя по ним)
####между горизонтами AY и C для точек 2 и 3
```{r, message=FALSE, rows.print = 20, echo=FALSE}
des_w_simper <- function(ps, factor){
  require(DESeq2)
  require(vegan)
  require(tibble)
  require(phyloseq)
  
  diagdds = phyloseq_to_deseq2(ps, as.formula(paste( "~", factor)))                  
  diagdds = estimateSizeFactors(diagdds, type="poscounts")
  diagdds = estimateDispersions(diagdds, fitType = "local") 
  diagdds = DESeq(diagdds)
  samp <-sample_data(ps)
  aggdata <- t(aggregate.data.frame(as.data.frame(as.data.frame(t(diagdds@assays@data$mu))), by=list(samp[[factor]]), median))
  colnames(aggdata) <- aggdata[1,]
  aggdata <- aggdata[-1,]
  res = results(diagdds)
  res.df <- as.data.frame(res)
  nice <- cbind(res.df, as.data.frame(ps@tax_table@.Data[rownames(res.df),]), as.data.frame(aggdata)[rownames(res.df),])
} 

ps.23 <- prune_samples(sample_data(ps.f)$Site %in% c("K2", "K3"), ps.f)
ps.23  <- prune_taxa(taxa_sums(ps.23) > 0, ps.23)

ps.23.phylum <- tax_glom(ps.23,  "phylum")


des.23.phylum <- des_w_simper(ps.23.phylum, "Horizon")
des.23.little <- des.23.phylum[,c("phylum", "baseMean" , "log2FoldChange", "padj", "AY", "C")]
des.23.little[order(des.23.little$baseMean, decreasing = TRUE),]
```

####для точки 2
```{r, message=FALSE, rows.print = 20, echo=FALSE}
ps.23 <- prune_samples(sample_data(ps.f)$Site %in% c("K2"), ps.f)
ps.23  <- prune_taxa(taxa_sums(ps.23) > 0, ps.23)

ps.23.phylum <- tax_glom(ps.23,  "phylum")


des.23.phylum <- des_w_simper(ps.23.phylum, "Horizon")
des.23.little <- des.23.phylum[,c("phylum", "baseMean" , "log2FoldChange", "padj", "AY", "C")]
des.23.little[order(des.23.little$baseMean, decreasing = TRUE),]
```

####для точки 3
```{r, message=FALSE, rows.print = 20, echo=FALSE}
ps.23 <- prune_samples(sample_data(ps.f)$Site %in% c("K3"), ps.f)
ps.23  <- prune_taxa(taxa_sums(ps.23) > 0, ps.23)

ps.23.phylum <- tax_glom(ps.23,  "phylum")

des.23.phylum <- des_w_simper(ps.23.phylum, "Horizon")
des.23.little <- des.23.phylum[,c("phylum", "baseMean" , "log2FoldChange", "padj", "AY", "C")]
des.23.little[order(des.23.little$baseMean, decreasing = TRUE),]
```

```{r, message=FALSE, echo=FALSE}
ps.f <- subset_taxa(ps.f, !is.na(phylum))

ps.ay <- prune_samples(sample_data(ps.f)$Horizon %in% c("AY"),ps.f)
ps.ay  <- prune_taxa(taxa_sums(ps.ay) > 0, ps.ay)

ps.ay.w2 <- prune_samples(sample_data(ps.ay)$Site != c("K2"), ps.ay)
ps.ay.w2 <- prune_taxa(taxa_sums(ps.ay.w2) > 0, ps.ay.w2)

ps.c <- prune_samples(sample_data(ps.f)$Horizon %in% c("C", "AC"),ps.f)
ps.c  <- prune_taxa(taxa_sums(ps.c) > 0, ps.c)


ps.c.w2 <- prune_samples(sample_data(ps.c)$Site != c("K2"), ps.c)
ps.c.w2 <- prune_taxa(taxa_sums(ps.c.w2) > 0, ps.c.w2)

```

```{r, message=FALSE, echo=FALSE}
des_w_simper <- function(ps, factor){
  require(DESeq2)
  require(vegan)
  require(tibble)
  require(phyloseq)
  
  diagdds = phyloseq_to_deseq2(ps, as.formula(paste( "~", factor)))                  
  diagdds = estimateSizeFactors(diagdds, type="poscounts")
  diagdds = estimateDispersions(diagdds, fitType = "local") 
  diagdds = DESeq(diagdds)
  samp <-sample_data(ps)
  aggdata <- t(aggregate.data.frame(as.data.frame(as.data.frame(t(diagdds@assays@data$mu))), by=list(samp[[factor]]), median))
  colnames(aggdata) <- aggdata[1,]
  aggdata <- aggdata[-1,]
  res = results(diagdds)
  res.df <- as.data.frame(res)
  nice <- cbind(res.df, as.data.frame(ps@tax_table@.Data[rownames(res.df),]), as.data.frame(aggdata)[rownames(res.df),])
} 
```

```{r, eval=FALSE}
des.ay <- des_w_simper(ps.ay.w2, "Site")
des.c <- des_w_simper(ps.c.w2, "Site")
```

```{r,message=FALSE, eval=FALSE, echo=FALSE}
filter.des <- function(des, alpha=0.1, baseMean = 15){
  des <- des[(des$padj < alpha), ]
  des <- des[(des$baseMean > baseMean),]
  #des <- des[(des$log2FoldChange > 0),]
  des <-  des[(is.na(des$padj) != TRUE),]
  return(des)
}
alpha.c <- 0.05
baseMean.c <- 60
des.c.filt <- filter.des(des.c, alpha = alpha.c, baseMean = baseMean.c)
len.c <- length(rownames(des.c.filt))
paste0("length des.c after filtation with param: alpha - ", alpha.c, ", baseMean - ", baseMean.c, " ==> ", len.c)

alpha.ay <- 0.05
baseMean.ay <- 60
des.ay.filt <- filter.des(des.ay, alpha = alpha.ay, baseMean = baseMean.ay)
len.ay <- length(rownames(des.ay.filt))
paste0("length des.ay  after filtation with param: alpha - ", alpha.ay, ", baseMean - ", baseMean.ay, " ==> ", len.ay)

```

```{r,  message=FALSE, results=FALSE, echo=FALSE, fig.height=12, fig.width=16, eval=FALSE}
list.both <- c(rownames(des.c.filt), rownames(des.ay.filt)) 
ps.changed <- prune_taxa(list.both, ps.f)
phyloseq <- ps.changed
library(ggtree)
library(tidyverse)
tree <- phyloseq@phy_tree
taxa.pruned <- as.data.frame(phyloseq@tax_table@.Data)
taxa.pruned <- taxa.pruned %>%  mutate_all(as.character)
old.tips <- tree$tip.label
matches <- regmatches(tree$tip.label, gregexpr("[[:digit:]]+", tree$tip.label))
taxa.pruned$number <- as.numeric(unlist(matches))
taxa.pruned$taxa <- ifelse(is.na(taxa.pruned$genus), taxa.pruned$family, taxa.pruned$genus)
taxa.pruned[taxa.pruned == "Burkholderia-Caballeronia-Paraburkholderia"] <- "Burkholderia"
taxa.pruned[taxa.pruned == "Allorhizobium-Neorhizobium-Pararhizobium-Rhizobium"] <- "Pararhizobium"
taxa.pruned$taxa2 <- ifelse(is.na(taxa.pruned$species), with(taxa.pruned, paste0(taxa)), with(taxa.pruned, paste0(taxa, " ", species )))
taxa.pruned$taxa3 <- ifelse(taxa.pruned$phylum == "Proteobacteria", with(taxa.pruned, paste0(taxa.pruned$number, ".", taxa2, " // ", class)), with(taxa.pruned, paste0(taxa.pruned$number, ".", taxa2, " // ", phylum)))
class(taxa.pruned$kingdom)
tree$tip.label <- taxa.pruned$taxa3
p <- ggtree(tree, ladderize = F) + geom_tiplab(mapping = aes(), align=TRUE, linesize=.5) + xlim(NA, 4)
p
```

```{r,  message=FALSE,echo=FALSE, fig.height=12, fig.width=14, eval=FALSE}
t.ay <-   as_tibble(des.ay, rownames = "id") %>% 
  filter(id %in% phyloseq@phy_tree$tip.label) %>% 
  select(id, log2FoldChange) %>%  
  rename(ay = log2FoldChange)

t.c <- as_tibble(des.c, rownames = "id") %>% 
  filter(id %in% phyloseq@phy_tree$tip.label) %>% 
  select(id, log2FoldChange) %>%  
  rename(c = log2FoldChange)

t.all <- full_join(t.ay, t.c)

names.d <-  cbind(long = tree$tip.label, short = old.tips) %>% data.frame(row.names = "short")
t.names <- as_tibble(names.d, rownames = "id")
d.all.tips <- full_join(t.names, t.all) %>%  select(-c(id)) %>% 
  as.data.frame() %>% column_to_rownames("long")

p2 <- gheatmap(p, d.all.tips, offset=2, width=0.8)  + scale_colour_gradientn(colours = c("blue", "white", "red"),na.value = "grey50", guide = "colourbar",aesthetics = "fill") 
p2 <- p2 + labs(fill = "L2FC K1/K3")

```

```{r, message=FALSE,echo=FALSE, fig.height=14, fig.width=14, eval=FALSE}
otus.ay.rel <- t(apply(otu_table(ps.ay), 1, function(x) x / sum(x)))
otus.c.rel <- t(apply(otu_table(ps.c), 1, function(x) x / sum(x)))
# for ay
as_tibble(t(otus.ay.rel ), rownames = "id" ) %>% 
  filter(id %in% phyloseq@phy_tree$tip.label) %>%
  select(id) -> id.ay
as_tibble(t(otus.ay.rel), rownames = "id" ) %>% 
  filter(id %in% phyloseq@phy_tree$tip.label) %>%
  select_if(is.numeric) %>% 
  replace(is.na(.), 0) %>% 
  mutate(ayMean=rowMeans(.)) %>% 
  select(ayMean) -> res.ay
res.ayMean.rel <- cbind2(id.ay,res.ay)

# for c
as_tibble(t(otus.c.rel), rownames = "id" ) %>% 
  filter(id %in% phyloseq@phy_tree$tip.label) %>%
  select(id) -> id.c
as_tibble(t(otus.c.rel), rownames = "id" ) %>% 
  filter(id %in% phyloseq@phy_tree$tip.label) %>%
  select_if(is.numeric) %>% 
  replace(is.na(.), 0) %>% 
  mutate(cMean=rowMeans(.)) %>% 
  select(cMean) -> res.c
res.cMean.rel <- cbind2(id.c, res.c)


all.resMean.rel <- full_join(res.ayMean.rel, res.cMean.rel)
all.resMean.rel %>% replace(is.na(.), 0) -> all.resMean.rel
all.resMean.rel$ayMean <- 0 - all.resMean.rel$ayMean
all.resMean.rel.melted <- reshape2::melt(all.resMean.rel, id=c("id"))

library(reshape2)
library(ggstance)
all.resMean.rel.melted <- melt(all.resMean.rel, id=c("id"))
first.tree <- phyloseq@phy_tree
ids.tree <-  data.frame(id = first.tree$tip.label, id.taxa = tree$tip.label)
some.join <- full_join(ids.tree, all.resMean.rel.melted)
some.join <- subset(some.join, select = -c(id))
some.join["numbers"] <-  ifelse(some.join$value == 0, NA, abs(some.join$value))
some.join$value <- some.join$value*100
some.join["position"] <-  ifelse(some.join$value >= 0, some.join$value + 0.5, some.join$value - 0.5)
p4 <- facet_plot(p2, panel = "AY / C", data = some.join,  geom = geom_barh, 
                 mapping = aes(x = value, label=value), color = "salmon", fill = "white",
                 stat='identity')

p4 <- facet_plot(p4, geom=geom_text , data = some.join, mapping=aes(x=position,label=round(numbers*100, digits = 2)), panel = "AY / C")

library(gtable)
library(grid)
gt <-  ggplot_gtable(ggplot_build(p4))
gt$widths[7] <-  0.5*gt$widths[7] # in this case it was colmun 7 - reduce the width by a half
plot(gt) # plot with grid draw

```

###K2AY <= K3AY
padj <= 0.1
sorted by baseMean

```{r, message=FALSE, rows.print = 30, echo=FALSE}
ps.23.ay <- prune_samples(sample_data(ps.f)$Description %in% c("K2-AY", "K3-AY"), ps.f)
ps.23.ay  <- prune_taxa(taxa_sums(ps.23.ay) > 0, ps.23.ay)


des.23.ay<- des_w_simper(ps.23.ay, "Site")
des.23.ay.little <- des.23.ay[des.23.ay$pvalue <= 0.05,]
des.23.ay.little <- des.23.ay.little[,c("class", "family", "genus", "species" , "log2FoldChange", "padj","baseMean", "K2", "K3")]
head(des.23.ay.little[order(des.23.ay.little$baseMean, decreasing = TRUE),], n=30)
```

###K3C <= K2C
padj <= 0.05
sorted by baseMean

```{r, message=FALSE, rows.print = 30, echo=FALSE}
ps.32.c <- prune_samples(sample_data(ps.f)$Description %in% c("K3-C", "K2-C"), ps.f)
ps.32.c  <- prune_taxa(taxa_sums(ps.32.c) > 0, ps.32.c)


des.32.c<- des_w_simper(ps.32.c, "Site")
des.32.c.little <- des.32.c[des.32.c$pvalue <= 0.05,]
des.32.c.little <- des.32.c.little[,c("class", "family", "genus", "species" , "log2FoldChange", "padj","baseMean")]
head(des.32.c.little[order(des.32.c.little$baseMean, decreasing = TRUE),], n=30)
```

###K6AY <= K3AY
padj <= 0.05
sorted by baseMean

```{r, message=FALSE, rows.print = 30, echo=FALSE}
ps.63.ay <- prune_samples(sample_data(ps.f)$Description %in% c("K6-AY", "K3-AY"), ps.f)
ps.63.ay  <- prune_taxa(taxa_sums(ps.63.ay) > 0, ps.63.ay)


des.63.ay<- des_w_simper(ps.63.ay, "Site")
des.63.ay.little <- des.63.ay[des.63.ay$pvalue <= 0.05,]
des.63.ay.little <- des.63.ay.little[,c("class", "family", "genus", "species" , "log2FoldChange", "padj","baseMean")]
head(des.63.ay.little[order(des.63.ay.little$baseMean, decreasing = TRUE),],n=30)
```

###K6AY <= K1AY
padj <= 0.05
sorted by baseMean

```{r, message=FALSE, rows.print = 30, echo=FALSE}
ps.61.ay <- prune_samples(sample_data(ps.f)$Description %in% c("K6-AY", "K1-AY"), ps.f)
ps.61.ay  <- prune_taxa(taxa_sums(ps.61.ay) > 0, ps.61.ay)


des.61.ay<- des_w_simper(ps.61.ay, "Site")
des.61.ay.little <- des.61.ay[des.61.ay$pvalue <= 0.05,]
des.61.ay.little <- des.61.ay.little[,c("class", "family", "genus", "species" , "log2FoldChange", "padj","baseMean")]
head(des.61.ay.little[order(des.61.ay.little$baseMean, decreasing = TRUE),], n=30)
```
